【裁判字號】    98,訴,672
【裁判日期】    980728
【裁判案由】    違反毒品危害防制條例
【裁判全文】
臺灣屏東地方法院刑事判決               98年度訴字第672號
公  訴  人  臺灣屏東地方法院檢察署檢察官
被      告  甲○○
上列被告因違反毒品危害防制條例案件，經檢察官提起公訴（98
年度毒偵字第451 號），本院裁定改依簡式審判程序審理，判決
如下：
    主  文
甲○○施用第一級毒品，累犯，處有期徒刑拾月。扣案之第一級
毒品海洛因拾陸包（合計淨重壹點伍捌公克，空包裝總重點陸
柒公克）及如附表編號十三至十四所示之物，均沒收銷燬之。扣
案如附表編號十五所示之物沒收；又施用第二級毒品，累犯，處
有期徒刑陸月。扣案如附表編號一至十二之第二級毒品甲基安非
他命拾貳包及吸食器壹組均沒收銷燬之。應執行有期徒刑壹年貳
月。扣案之第一級毒品海洛因拾陸包（合計淨重壹點伍捌公克，
空包裝總重點陸柒公克）、如附表編號十三至十四所示之物、
如附表編號一至十二之第二級毒品甲基安非他命拾貳包及吸食器
壹組，均沒收銷燬之。扣案如附表編號十五所示之物沒收。
    事  實
一、甲○○前因施用毒品案件，經臺灣高等法院高雄分院以90年
    度上訴字第958 號判處應執行有期徒刑1 年4 月確定，另又
    因施用毒品案件，經本院以90年訴字第751 號判處應執行有
    期徒刑2 年2 月確定，二者合併執行，於民國94年3 月31日
    縮短刑期假釋出監，於94年10月22日縮刑期滿未經撤銷假釋
    視為執行完畢。另前因施用毒品案件，經本院以88年度毒聲
    字第277 號裁定移送觀察、勒戒後，認有繼續施用毒品之傾
    向，再以88年度毒聲字第582 號裁定令入戒治處所施以強制
    戒治，其後經本院以88年度毒聲字第1728號裁定停止戒治，
    所餘戒治期間付保護管束，保護管束期滿經臺灣屏東地方法
    院檢察署檢察官以89年度戒毒偵字第123 號不起訴處分確定
    。復於90年間施用毒品，經臺灣屏東地方法院檢察署檢察官
    以90年度毒偵字第540 號起訴同時聲請強制戒治，經本院以
    90年度毒聲字第459 號裁定令入戒治處所施以強制戒治，其
    後經本院以90年度毒聲字第1238號裁定停止戒治，所餘戒治
    期間付保護管束，惟嗣又因施用毒品，再經本院90年度毒聲
    字第1556號裁定撤銷停止戒治，繼續執行強制戒治，於91年
    6 月17日戒治期滿執行完畢；又於94、95年間因施用毒品、
    竊盜案件，經本院判處有期徒刑1 年10月、1 年2 月、10月
    、4 月、5 月，減刑後分別應執行有期徒刑11月、7 月、5
    月、2 月、2 月又15日，並各合併定期應執行之刑為1 年5
    月、8 月確定在案，復於97年5 月26日縮短刑期假釋出監，
    於97年8 月29日保護管束期滿視為執行完畢。
二、詎其仍不思悔悟，明知海洛因及甲基安非他命業經公告列為
    毒品危害防制條例第2 條第2 項之第一、二級毒品，不得非
    法持有、施用，仍基於施用第一級毒品海洛因及第二級毒品
    甲基安非他命之犯意，於98年3 月15日晚間10時許，在屏東
    縣潮州鎮○○街6 巷4 號其住所內，先以將第一級毒品海洛
    因加水置入針筒後注入體內之方式，施用第一級毒品海洛因
    1 次；相隔約5 、6 小時後，再以將第二級毒品甲基安非他
    命置入玻璃球內以火燒烤吸食所產生煙霧之方式，施用第二
    級毒品甲基安非他命1 次。嗣於翌（16）日下午6 時許，在
    上開處所為警持本院所核發之98年度聲搜字第174 號搜索票
    當場查獲，並扣得第一級毒品海洛因16包（合計淨重1 點58
    公克）、第二級毒品甲基安非他命12包（詳如附表所載）、
    注射針筒3 支、吸食器1 組等物，經警採尿送驗，檢出嗎啡
    及甲基安非他命陽性反應。
三、案經屏東縣警察局潮州分局報請臺灣屏東地方法院檢察署檢
    察官偵查起訴。
    理  由
一、本件被告甲○○犯係死刑、無期徒刑、最輕本刑為3 年以上
    有期徒刑以外之罪，其於本院準備程序中就前揭被訴事實為
    有罪之陳述，經受命法官告知簡式審判程序之旨，並聽取其
    與公訴人之意見後，本院認無不得或不宜改依簡式審判程序
    進行之處，爰依刑事訴訟法第273 條之1 第1 項、第284 條
    之1 ，本院合議庭裁定由受命法官獨任依簡式審判程序審理
    ；又簡式審判程序之證據調查，依刑事訴訟法第273 條之2
    規定，不受同法第159 條第1 項審判外陳述排除之限制，再
    被告對於卷內之各項證據，亦不爭執證據能力，故卷內所列
    之各項證據，自得作為證據，合先敘明。
二、上揭事實，業據被告於警訊、偵查及本院審理時坦承不諱，
    而被告為警所採集之尿液檢體，經送請台灣檢驗科技股份有
    限公司檢驗，結果呈鴉片類、安非他命類陽性反應，有該公
    司、科技中心98年3 月31日編號ＫＺ000000000000濫用藥物
    尿液檢驗報告1 份在卷可稽。且扣案之第一級毒品海洛因16
    包（合計淨重1 點58公克，空包裝總重3 點67公克），經送
    法務部調查局檢驗結果，確係第一級毒品海洛因，此有法務
    部調查局98年4 月10日調科壹字第0982302140號鑑定書1 紙
    附卷可佐；另扣案之第二級毒品甲基安非他命12包（詳如附
    表所載），經送高雄醫學大學附設中和紀念醫院檢驗結果，
    確係第二級毒品甲基安非他命，此有該醫院98年7 月3 日檢
    驗報告12紙附卷可佐，足認被告上開自白顯與事實相符，堪
    信為真實。本件事證明確，被告犯行洵堪認定。
三、按毒品危害防制條例於92年7 月9 日修正公布，其中第20條
    、第23條將施用毒品之刑事處遇程序，區分為「初犯」、「
    5 年內再犯」、「5 年後再犯」，而依立法理由觀之，僅限
    於「初犯」、「5 年後再犯」，始應先經觀察、勒戒或強制
    戒治程序，倘被告於5 年內已再犯，經依法追訴處罰，縱其
    第3 次（或第3 次以上）再度施用毒品之時間，在初犯經觀
    察、勒戒或強制戒治執行完畢釋放5 年以後，已不合於「5
    年後再犯」之規定，且因已於「5 年內再犯」，顯見其再犯
    率甚高，原實施觀察、勒戒或強制戒治，已無法收其實效，
    即應依該條例第10條處罰，最高法院95年5 月9 日95年度第
    7 次刑事庭會議決議可資參照。查被告如事實欄之施用毒品
    事實經觀察勒戒、強制戒治之事實，此有臺灣屏東地方法院
    檢察署刑案資料查註紀錄表、臺灣高等法院被告前案紀錄表
    各1 份在卷可按，是被告既已於強制戒治執行完畢後5 年內
    再犯施用毒品案件，並經法院論罪科刑，即非屬前述「5 年
    後再犯」之情形，檢察官自應依法追訴。從而，本件事證明
    確，被告犯行洵堪認定，應依法論科。
四、按海洛因、甲基安非他命係毒品危害防制條例第2 條第2 項
    第1 款、第2 款所定之第一級毒品、第二級毒品，不得非法
    持有、施用。故核被告所為，係犯毒品危害防制條例第10條
    第1 項、第2 項施用第一級毒品罪、施用第二級毒品罪。其
    於施用海洛因、甲基安非他命前持有海洛因、甲基安非他命
    犯行，為其施用之高度行為所吸收，不另論罪。查被告有事
    實欄所載論罪科刑執行之情形，此有臺灣屏東地方法院檢察
    署刑案資料查註紀錄表及臺灣高等法院被告前案紀錄表各1
    份在卷可查，其受有期徒刑執行完畢後，5 年之內再犯有期
    徒刑以上刑之本罪，為累犯，應依刑法第47條第1 項規定加
    重其刑。爰審酌被告曾因施用毒品經送勒戒處所施以強制戒
    治後，仍未能戒斷其施用毒品之惡習，足見其陷溺已深，惟
    因施用毒品僅係戕害其自己身心並無加害他人，此次施用毒
    品次數各僅1 次，且其犯罪後坦承犯行、態度尚稱良好等一
    切情狀，量處如主文所示之刑，並合併定其應執行刑，以示
    懲儆。
五、扣案之第一級毒品海洛因16包（合計淨重1 點58公克，空包
    裝總重3 點67公克）及如附表編號1 至12所示之第二級毒品
    甲基安非他命12包，經送法務部調查局及高雄醫學大學附設
    中和紀念醫院檢驗結果，確係第一級毒品海洛因、第二級毒
    品甲基安非他命，已如前述；而因鑑定單位一般係以傾倒之
    方式，將包裝袋內之毒品倒出而與包裝袋分離而稱重，必要
    時，輔以刮杓刮取袋內粉末，然無論依何種方式分離，包裝
    袋內均有極微量之毒品殘留，業經法務部調查局以93年3 月
    19日調科壹字第09300113060 號函釋在案，認前開空包裝袋
    ，其內含有極微量第一級毒品海洛因殘留而無法析離，應整
    體視為查獲之第一級毒品海洛因；另扣案被告所有供施用毒
    品之器具注射針筒2 支（附表編號13至14所示）經送請高雄
    醫學大學附設中和紀念醫院檢驗結果，亦有第二級毒品甲基
    安非他命成分沾黏其內，與第二級毒品甲基安非他命難以析
    離，有該院98年7 月3 日編號0000-000、0000-000檢驗報告
    2 份附卷可證，均應依毒品危害防制條例第18條第1 項前段
    之規定併予宣告沒收銷燬之。再扣案注射針筒1 支（附表編
    號15所示）據被告供承為其所有並預備供施用毒品使用，經
    本院囑託高雄醫學大學附設中和紀念醫院鑑驗結果，尚未發
    現有海洛因或其他違禁物反應，應依刑法第38條第1 項第2
    款為沒收之宣告。
據上論斷，應依刑事訴訟法第273 條之1第1項、第299 條第1 項
前段，毒品危害防制條例第10條第1 項、第2 項、第18條第1項
前段，刑法第11條、第38條第1 項第2 款、第47條第1 項、第51
條第5 款，判決如主文。
本案經檢察官劉昀到庭執行職務。
中    華    民    國    98    年    7     月    28    日
                  刑事第一庭  法  官  許蓓雯
以上正本證明與原本無異。
如不服本判決應於收受判決後10日內向本院提出上訴書狀，並應
敘述具體理由；其未敘述上訴理由者，應於上訴期間屆滿後20日
內向本院補提理由書（均須按他造當事人之人數附繕本）「切勿
逕送上級法院」。
                              書記官  鄭美雀
中    華    民    國    98    年    7     月    29    日
本案論罪科刑法條：
毒品危害防制條例第10條
施用第一級毒品者，處六月以上五年以下有期徒刑。
施用第二級毒品者，處三年以下有期徒刑。
┌─┬──────┬───────┬─────┐
│編│毒品種類    │數量暨重量    │檢驗報告  │
│號│            │              │          │
├─┼──────┼───────┼─────┤
│1 │甲基安非他命│1包           │高雄醫學大│
│  │            │（驗前淨重    │學附設中和│
│  │            │0.153公克後淨 │紀念醫院98│
│  │            │重0.148公克） │年07月03日│
│  │            │              │編號9806-2│
│  │            │              │51檢驗報告│
│  │            │              │（見本院卷│
│  │            │              │第42頁）  │
├─┼──────┼───────┼─────┤
│2 │甲基安非他命│1包           │高雄醫學大│
│  │            │（驗前淨重    │學附設中和│
│  │            │0.139 公克，驗│紀念醫院98│
│  │            │後淨重0.134公 │年07月03日│
│  │            │克）          │編號9806-2│
│  │            │              │52檢驗報告│
│  │            │              │（見本院卷│
│  │            │              │第43頁）  │
│  │            │              │          │
├─┼──────┼───────┼─────┤
│3 │甲基安非他命│1包           │高雄醫學大│
│  │            │（驗前淨重    │學附設中和│
│  │            │0.153公克，驗 │紀念醫院98│
│  │            │後淨重0.148公 │年07月03日│
│  │            │克）          │編號9806-2│
│  │            │              │53檢驗報告│
│  │            │              │（見本院卷│
│  │            │              │第44頁）  │
│  │            │              │          │
├─┼──────┼───────┼─────┤
│4 │甲基安非他命│1包           │高雄醫學大│
│  │            │（驗前淨重    │學附設中和│
│  │            │0.147 公克，驗│紀念醫院98│
│  │            │後淨重0.142公 │年07月03日│
│  │            │克）          │編號9806-2│
│  │            │              │54檢驗報告│
│  │            │              │（見本院卷│
│  │            │              │第45頁）  │
│  │            │              │          │
├─┼──────┼───────┼─────┤
│5 │甲基安非他命│1包           │高雄醫學大│
│  │            │（驗前淨重    │學附設中和│
│  │            │0.145 公克，驗│紀念醫院98│
│  │            │後淨重0.14公克│年07月03日│
│  │            │）            │編號9806-2│
│  │            │              │55檢驗報告│
│  │            │              │（見本院卷│
│  │            │              │第46頁）  │
│  │            │              │          │
├─┼──────┼───────┼─────┤
│6 │甲基安非他命│1包           │高雄醫學大│
│  │            │（驗前淨重    │學附設中和│
│  │            │0.153 公克，驗│紀念醫院98│
│  │            │後淨重0.148公 │年07月03日│
│  │            │克）          │編號9806-2│
│  │            │              │56檢驗報告│
│  │            │              │（見本院卷│
│  │            │              │第47頁）  │
│  │            │              │          │
├─┼──────┼───────┼─────┤
│7 │甲基安非他命│1包           │高雄醫學大│
│  │            │（驗前淨重    │學附設中和│
│  │            │0.144 公克，驗│紀念醫院98│
│  │            │後淨重0.139公 │年07月03日│
│  │            │克）          │編號9806-2│
│  │            │              │57檢驗報告│
│  │            │              │（見本院卷│
│  │            │              │第48頁）  │
│  │            │              │          │
├─┼──────┼───────┼─────┤
│8 │甲基安非他命│1包           │高雄醫學大│
│  │            │（驗前淨重    │學附設中和│
│  │            │0.147 公克，驗│紀念醫院98│
│  │            │後淨重0.142公 │年07月03日│
│  │            │克）          │編號9806-2│
│  │            │              │58檢驗報告│
│  │            │              │（見本院卷│
│  │            │              │第49頁）  │
│  │            │              │          │
├─┼──────┼───────┼─────┤
│9 │甲基安非他命│1包           │高雄醫學大│
│  │            │（驗前淨重    │學附設中和│
│  │            │0.142 公克，驗│紀念醫院98│
│  │            │後淨重0.137公 │年07月03日│
│  │            │克）          │編號9806-2│
│  │            │              │59檢驗報告│
│  │            │              │（見本院卷│
│  │            │              │第50頁）  │
│  │            │              │          │
├─┼──────┼───────┼─────┤
│10│甲基安非他命│1包           │高雄醫學大│
│  │            │（驗前淨重    │學附設中和│
│  │            │0.145 公克，驗│紀念醫院98│
│  │            │後淨重0.14公克│年07月03日│
│  │            │）            │編號9806-2│
│  │            │              │60檢驗報告│
│  │            │              │（見本院卷│
│  │            │              │第51頁）  │
│  │            │              │          │
├─┼──────┼───────┼─────┤
│11│甲基安非他命│1包           │高雄醫學大│
│  │            │（驗前淨重    │學附設中和│
│  │            │0.143 公克，驗│紀念醫院98│
│  │            │後淨重0.138公 │年07月03日│
│  │            │克）          │編號9806-2│
│  │            │              │61檢驗報告│
│  │            │              │（見本院卷│
│  │            │              │第52頁）  │
│  │            │              │          │
├─┼──────┼───────┼─────┤
│12│甲基安非他命│1包           │高雄醫學大│
│  │            │（驗前淨重    │學附設中和│
│  │            │0.082 公克，驗│紀念醫院98│
│  │            │後淨重0.077公 │年07月03日│
│  │            │克 ）         │編號9806-2│
│  │            │              │62檢驗報告│
│  │            │              │（見本院卷│
│  │            │              │第53頁）  │
│  │            │              │          │
├─┼──────┼───────┼─────┤
│13│針筒        │ 1 支         │高雄醫學大│
│  │（呈海洛因陽│              │學附設中和│
│  │性反應）    │              │紀念醫院98│
│  │            │              │年07月03日│
│  │            │              │編號9806-2│
│  │            │              │49檢驗報告│
│  │            │              │（見本院卷│
│  │            │              │第40頁）  │
│  │            │              │          │
├─┼──────┼───────┼─────┤
│14│針筒        │1 支          │高雄醫學大│
│  │（呈海洛因陽│              │學附設中和│
│  │性反應）    │              │紀念醫院98│
│  │            │              │年07月03日│
│  │            │              │編號9806-2│
│  │            │              │50檢驗報告│
│  │            │              │（見本院卷│
│  │            │              │第41頁）  │
│  │            │              │          │
├─┼──────┼───────┼─────┤
│15│針筒        │1 支          │高雄醫學大│
│  │            │              │學附設中和│
│  │            │              │紀念醫院98│
│  │            │              │年07月03日│
│  │            │              │編號9806-2│
│  │            │              │48檢驗報告│
│  │            │              │結果：呈甲│
│  │            │              │基安非他命│
│  │            │              │、海洛因陰│
│  │            │              │性反應（見│
│  │            │              │本院卷第39│
│  │            │              │頁）      │
├─┴──────┴───────┴─────┤
│備註: 總重量為驗前淨重1.693公克；驗後淨重   │
│      1.633 公克                            │
└──────────────────────┘


司法院資訊處製作；財團法人民間司法改革基金會備份。
